ACORDAO-COMPLETO-2498095

ACÓRDÃO 3182/2023 ATA 11/2023 - PRIMEIRA CÂMARA

VISTOS, relatados e discutidos estes autos de concessão de aposentadoria ao Sr. Cristiano Viveiros de Carvalho pela Câmara dos Deputados.
ACORDAM os ministros do Tribunal de Contas da União, reunidos em sessão da 1ª Câmara, diante das razões expostas pelo relator, em:
9.1. considerar ilegal o ato de aposentadoria de Cristiano Viveiros de Carvalho (36868/2019, peça 3) , recusando-lhe o registro, nos termos do § 1º do art. 260 do RI/TCU; 
9.2. dispensar a devolução dos valores indevidamente recebidos, presumidamente de boa-fé, nos termos da Súmula 106 deste Tribunal; 
9.3. determinar à Câmara dos Deputados que:
9.3.1. no prazo de 15 (quinze) dias, faça cessar os pagamentos decorrentes da rubrica "122-VP/Incorporada Lei 9527/97 - Proventos", sob pena de responsabilidade solidária da autoridade administrativa omissa;
9.3.2. no prazo de 15 (quinze) dias, providencie o destaque do valor correspondente aos reajustes incidentes sobre a VPNI derivada da GAL ("225-GRAT. ATIV. LEGISLATIVA/VPNI-PROVENTOS (Vantagem de caráter pessoal - VPNI GAL) ") , desde a vigência das Leis 12.779/2012 e 13.323/2016, sujeitando-o à absorção por quaisquer reajustes remuneratórios posteriores a 23/10/2020, data de publicação do Acórdão 11833/2020-TCU-Primeira Câmara, e comunique a este Tribunal as providências adotadas, nos termos dos arts. 262, caput, do RI/TCU e 8º, §2º, da Resolução TCU 353/2023, sob pena de responsabilidade solidária do responsável pela omissão;
9.3.3. cadastre novo ato de concessão de aposentadoria livre das irregularidades apontadas, submetendo-o, no prazo de 30 (trinta) dias, à apreciação deste Tribunal, nos termos dos arts. 262, caput e § 2º, do RI/TCU e 19, § 3º, da Instrução Normativa TCU 78/2018;
9.3.4. dê ciência do inteiro teor desta deliberação ao interessado, alertando-o de que o efeito suspensivo proveniente da interposição de eventuais recursos perante o Tribunal não o exime da devolução dos valores percebidos indevidamente após a respectiva notificação, caso esses não sejam providos, devendo encaminhar os comprovantes dessa notificação a esta Corte no prazo de até 30 (trinta) dias;
9.4. encerrar o processo e arquivar os presentes autos.

Atos de aposentadoria.

Primeira Câmara

Câmara dos Deputados.

3. Interessado: Cristiano Viveiros de Carvalho (XXX.230.081-XX).

13.1. Ministros presentes: Walton Alencar Rodrigues (Presidente), Jorge Oliveira e Jhonatan de Jesus.
13.2. Ministro-Substituto convocado: Augusto Sherman Cavalcanti.
13.3. Ministro-Substituto presente: Weder de Oliveira (Relator).

WEDER DE OLIVEIRA

Reproduzo a instrução da então Secretaria de Fiscalização de Integridade de Atos e Pagamentos de Pessoal e de Benefícios Sociais (Sefip) , com os ajustes de forma pertinentes[footnoteRef:2]: [2:  Peças 5-6.] 
"INTRODUÇÃO
1.  Trata-se de ato de aposentadoria, submetido, para fins de registro, à apreciação do Tribunal de Contas da União (TCU) , de acordo com o art. 71, III, da Constituição Federal.  O ato foi cadastrado e disponibilizado ao TCU por intermédio do Sistema e-Pessoal, na forma do art. 2º e 4º da Instrução Normativa TCU 78/2018.
2.  O ato desse processo pertence às seguintes unidades:
2.1.  Unidade emissora: Câmara dos Deputados.
2.2.  Unidade cadastradora: Câmara dos Deputados.
2.3.  Subunidade cadastradora: COORDENAÇÃO DE INATIVOS E PENSIONISTAS.
EXAME TÉCNICO
Procedimentos aplicados
3.  Os procedimentos para exame, apreciação e registro de atos de pessoal encontram-se estabelecidos na Instrução Normativa TCU 78/2018 e na Resolução TCU 206/2007. Essas normas dispõem que os atos de pessoal disponibilizados por meio do e-Pessoal devem ser submetidos previamente a críticas automatizadas, com base em parâmetros predefinidos.
4.  As críticas das informações cadastradas na etapa de coleta do ato foram elaboradas e validadas levando-se em conta as peculiaridades de cada ato. Os itens verificados nessa etapa são inerentes a dados cadastrais, fundamentos legais, mapa de tempo, ficha financeira, assim como eventuais ocorrências de acumulação. Trata-se de verificações abrangentes, minuciosas e precisas e sem a necessidade de ação humana e, portanto, menos suscetível a falhas. As críticas aplicadas estão discriminadas no sistema, no Menu e-Pessoal, opção 'Crítica', que podem ser acessadas mediante concessão de perfil específico a servidores do TCU responsáveis pela análise.
5.  Além das críticas automatizadas, há verificação humana adicional no caso de haver alertas do sistema ou informações não formatadas, como esclarecimentos do gestor ou do controle interno.
6.  As críticas também consideram os registros do Sistema Integrado de Administração de Recursos Humanos (Siape) . O Siape disponibiliza informações atualizadas sobre as parcelas que integram os proventos, diferentemente, portanto, do e-Pessoal, que informa as parcelas no momento do registro do ato. 
7.  Essa confrontação com o Siape fornece uma visão atual e verdadeira da situação, o que permite descaracterizar irregularidades e inconsistências que, embora constantes do e-Pessoal, já foram corrigidas.
8.  As verificações detectadas no ato encontram-se discriminadas na aba de pendências do ato no sistema e-Pessoal, bem como no espelho do ato contemplado por esta instrução.
Exame das Constatações
9.  Ato: 36868/2019 - Inicial - Interessado: CRISTIANO VIVEIROS DE CARVALHO - CPF: XXX.230.081-XX
9.1.  Parecer do Controle Interno: considerar o ato Legal.
9.2.  Constatação e análise: 
9.2.1.  Houve o registro de pelo menos uma rubrica com 'Denominação para análise pelo TCU = Vantagem de caráter pessoal (122 - VP/INCORPORADA LEI 9527/97 - PROVENTOS (Vantagem de caráter pessoal - Incorporação de quintos/décimos de função) - R$ 7.633,44) .
a.  Justificativa do Gestor de Pessoal: Não há. Verificação efetuada no âmbito do TCU.
b.  Análise do Controle Interno:  Não há. Verificação efetuada no âmbito do TCU.
c.  Análise da Equipe Técnica: Ilegal
É indevida a concessão da vantagem de quintos ou décimos aos ocupantes do cargo de Consultor Legislativo, pois a função comissionada exercida era inerente às atribuições do cargo efetivo.
9.3.  O quadro resumo de ocorrências e, quando for o caso, o detalhamento da norma legal e da jurisprudência para a inconsistência acima elencada encontra-se no anexo II dessa instrução. 
9.4.  Encaminhamento do ato: 
9.4.1.  Considerar ILEGAL e recusar registro do ato de Aposentadoria de CRISTIANO VIVEIROS DE CARVALHO do quadro de pessoal do órgão/entidade Câmara dos Deputados, com base nos arts. 71, III, da Constituição Federal, 1º, V, e 39, II, da Lei 8.443/1992 e 260, § 1º, do RI/TCU.
9.4.2.  Com fulcro no art. 262, caput, do RI/TCU, determinar ao órgão/entidade Câmara dos Deputados que: 
a.  dê ciência, no prazo de quinze dias, contados da notificação, do inteiro teor desta deliberação ao interessado, alertando-o de que o efeito suspensivo proveniente da interposição de eventuais recursos junto ao TCU não o exime da devolução dos valores percebidos indevidamente, caso o recurso não seja provido.
b.  emita novo ato, livre da irregularidade ora apontada, em substituição ao ato de Aposentadoria de CRISTIANO VIVEIROS DE CARVALHO, submetendo-o à nova apreciação por este Tribunal, na forma do art. 260, caput, também do RI/TCU.
c.  no prazo de trinta dias, contados da ciência da decisão, envie a este Tribunal documentos comprobatórios de que o interessado cujo ato foi impugnado está ciente do julgamento deste Tribunal.
d.  promova, no prazo de 30 (trinta) dias, o destaque da (s) parcela (s) de quintos incorporada (s) com amparo em funções comissionadas de Consultor Legislativo e transforme-a (s) em 'Parcela Compensatória' a ser absorvida por ocasião: do desenvolvimento no cargo ou na carreira por progressão ou promoção, ordinária ou extraordinária; da reorganização ou da reestruturação dos cargos e da carreira ou das remunerações; da concessão de reajuste ou vantagem de qualquer natureza, consoante determinação contida no Acórdão 2602/2013-TCU-Plenário.
e.  dispense a devolução dos valores indevidamente recebidos de boa-fé até a data da ciência do órgão/entidade Câmara dos Deputados, do acórdão que vier a ser proferido, com base no Enunciado 106 da Súmula da Jurisprudência do TCU.
CONCLUSÃO
10.  A abrangência e a profundidade das verificações levadas a efeito fundamentam convicção de que o ato 36868/2019 pode ser apreciado pela ilegalidade, em razão das irregularidades apontadas no item Exame das Constatações desta instrução, que representam afronta à legislação e à jurisprudência de referência.
11.  O aludido ato deu entrada neste Tribunal há menos de cinco anos, não sendo aplicável, portanto, o procedimento de contraditório e ampla defesa determinado pelo Acórdão 587/2011-TCU-Plenário.
PROPOSTA DE ENCAMINHAMENTO
12.  Ante o exposto, com fundamento no art. 71, III, da Constituição Federal, no art. 1º, V, e art. 39, I e II, da Lei 8.443/1992, no art. 260 do RI/TCU, propõe-se: 
12.1.  Considerar ILEGAL e recusar registro do ato de Aposentadoria de CRISTIANO VIVEIROS DE CARVALHO do quadro de pessoal do órgão/entidade Câmara dos Deputados, com base nos arts. 71, III, da Constituição Federal, 1º, V, e 39, II, da Lei 8.443/1992 e 260, § 1º, do RI/TCU.
12.2.  Com fulcro no art. 262, caput, do RI/TCU, determinar ao órgão/entidade Câmara dos Deputados que: 
12.2.1.  dê ciência, no prazo de quinze dias, contados da notificação, do inteiro teor desta deliberação ao interessado, alertando-o de que o efeito suspensivo proveniente da interposição de eventuais recursos junto ao TCU não o exime da devolução dos valores percebidos indevidamente, caso o recurso não seja provido.
12.2.2.  dispense a devolução dos valores indevidamente recebidos de boa-fé até a data da ciência do órgão/entidade Câmara dos Deputados, do acórdão que vier a ser proferido, com base no Enunciado 106 da Súmula da Jurisprudência do TCU.
12.2.3.  emita novo ato, livre da irregularidade ora apontada, em substituição ao ato de Aposentadoria de CRISTIANO VIVEIROS DE CARVALHO, submetendo-o à nova apreciação por este Tribunal, na forma do art. 260, caput, também do RI/TCU.
12.2.4.  no prazo de trinta dias, contados da ciência da decisão, envie a este Tribunal documentos comprobatórios de que o interessado cujo ato foi impugnado está ciente do julgamento deste Tribunal.
12.2.5.  promova, no prazo de 30 (trinta) dias, o destaque da (s) parcela (s) de quintos incorporada (s) com amparo em funções comissionadas de Consultor Legislativo e transforme-a (s) em 'Parcela Compensatória' a ser absorvida por ocasião: do desenvolvimento no cargo ou na carreira por progressão ou promoção, ordinária ou extraordinária; da reorganização ou da reestruturação dos cargos e da carreira ou das remunerações; da concessão de reajuste ou vantagem de qualquer natureza, consoante determinação contida no Acórdão 2602/2013-TCU-Plenário."
O MP/TCU, representado pelo procurador Sérgio Ricardo Costa Caribé, manifestou-se de acordo com a proposta da unidade instrutiva[footnoteRef:3]. [3:  Peça 7.] 
É o relatório.

não há.

Procurador Sérgio Ricardo Costa Caribé.

PESSOAL. APOSENTADORIA. INCORPORAÇÃO DE QUINTOS/DÉCIMOS REFERENTES À FUNÇÃO COMISSIONADA INERENTE AO EXERCÍCIO DO CARGO EFETIVO DE CONSULTOR LEGISLATIVO. DETERMINAÇÃO DA CESSAÇÃO DOS PAGAMENTOS INDEVIDOS DOS QUINTOS/DÉCIMOS INCORPORADOS INDEVIDAMENTE. REAJUSTE DE VPNI GAL, APÓS A EDIÇÃO DAS LEIS 12.779/2012 E 13.323/2016. SEGURANÇA JURÍDICA. ALINHAMENTO DO TCU COM A DICÇÃO ADOTADA PELO STF EM CASOS ANÁLOGOS. DETERMINAÇÃO PARA DESTAQUE DO VALOR CORRESPONDENTE AOS REAJUSTES INCIDENTES SOBRE VPNI GAL DESDE A VIGÊNCIA DAS LEIS 12.779/2012 E 13.323/2016, FICANDO TAL PARCELA SUJEITA À ABSORÇÃO POR QUAISQUER REAJUSTES REMUNERATÓRIOS POSTERIORES A 23/10/2020, DATA DE PUBLICAÇÃO DO ACÓRDÃO 11.833/2020-TCU-1ª CÂMARA, MARCO INAUGURAL DO NOVO ENTENDIMENTO SOBRE A MATÉRIA. ACÓRDÃOS 2718 E 2719/2022-TCU-PLENÁRIO, DE RELATORIA DO MINISTRO ANTONIO ANASTASIA. ILEGALIDADE. OUTRAS DETERMINAÇÕES. ARQUIVAMENTO.

APOSENTADORIA (APOS)

Unidade de Auditoria Especializada em Pessoal (AudPessoal).

Em exame, ato de concessão de aposentadoria a Cristiano Viveiros de Carvalho, emitido pela Câmara dos Deputados em 1º/3/2019.
A Secretaria de Fiscalização de Integridade de Atos e Pagamentos de Pessoal e de Benefícios Sociais (Sefip) propôs que o ato seja considerado ilegal, sob o entendimento de que "é indevida a concessão da vantagem de quintos ou décimos aos ocupantes do cargo de Consultor Legislativo, pois a função comissionada exercida era inerente às atribuições do cargo efetivo"[footnoteRef:2]. O MP/TCU, representado pelo procurador Sérgio Ricardo Costa Caribé, concordou com a proposta[footnoteRef:3]. [2:  Peças 5-6.]  [3:  Peça 7.] 
A unidade instrutiva propõe que seja determinado à Câmara dos Deputados que destaque a parcela de quintos incorporada com amparo em funções comissionadas de consultor legislativo e a transforme em parcela compensatória, "a ser absorvida por ocasião: do desenvolvimento no cargo ou na carreira, por progressão ou promoção, ordinária ou extraordinária; da reorganização ou da reestruturação dos cargos e da carreira ou das remunerações; da concessão de reajuste ou vantagem de qualquer natureza, consoante determinação contida no Acórdão 2602/2013-TCU-Plenário".
Verifica-se no quadro funções exercidas[footnoteRef:4] que a incorporação de quintos/décimos de função está fundamentada no exercício da função "FC07-Consultor Legislativo", no período de 15/2/1991[footnoteRef:5] a 13/2/1996, função inerente ao exercício do cargo efetivo de consultor legislativo.  [4:  Peça 3.]  [5:  Data em que o servidor ingressou no cargo em que se deu a aposentadoria.] 
A questão da incorporação de quintos por consultor legislativo está pacificada nesta Corte, conforme detalhada análise produzida pela unidade instrutiva, constante do anexo II da instrução (peça 5) , integralmente reproduzida a seguir:
"INCORPORAÇÃO DE QUINTOS/DÉCIMOS (CONSULTOR LEGISLATIVO) 
Trata-se do exercício do cargo de Consultor Legislativo, sendo que no ato de aposentadoria consta a incorporação de quintos de FC, função exercida no órgão exclusivamente em virtude das atribuições do cargo efetivo.
A FC atribuída aos consultores legislativos, a despeito de seu nomen iuris, é parcela inerente ao cargo efetivo desses servidores, circunstância que afasta por completo a hipótese de incorporação de 'quintos' (oriundo dessa função) ou a ideia de 'opção' envolvendo a vantagem.
Assim, de um lado, o servidor faz jus à percepção do valor integral correspondente à FC, todavia, é absolutamente indevida a inclusão nos proventos de 'quintos incorporados' oriundo da FC (Consultor Legislativo) .
Tal entendimento já foi manifestado por este Tribunal em outras oportunidades, a exemplo dos Acórdão 1473/2009-TCU-Segunda Câmara e 2.602/2013-Plenário, de relatoria dos Ministros José Jorge e Raimundo Carreiro, respectivamente, e Acórdão 5006/2020-TCU-Primeira Câmara, de relatoria do Ministro Benjamin Zymler.
O fato, portanto, é que essa vantagem não possui natureza de função (pois era paga indistintamente a todos os Consultores Legislativos) e, assim, não teria o condão de gerar a incorporação de quintos.
Nesse sentido, vale trazer aos autos o Acórdão 1473/2009-TCU-Segunda Câmara, da Relatoria do Ministro José Jorge, no qual se considerou ilegal o pagamento de gratificação de representação oriunda de 'função' atribuída a Consultor Legislativo do Senado. Na ocasião, o relator acolheu o entendimento do então titular da Sefip, cujos trechos essenciais segue abaixo:
'À luz dessas definições, parece-nos fora de dúvida que a gratificação de representação paga aos Consultores Legislativos - a exemplo do que já se verificava, a despeito de sua designação oficial, com a anterior 'função comissionada' que lhe deu origem - não se confunde com as funções de confiança, as funções gratificadas ou, muito menos, com os cargos em comissão.
De fato, a gratificação de representação não se encontra associada ao desempenho de encargos especiais atribuídos a apenas uma parte dos Consultores; também não depende da relação de confiança entre o beneficiário e a autoridade responsável pela nomeação; não é transitória e nem pode ser suprimida discricionariamente da remuneração dos servidores. Antes, a gratificação de representação tipifica uma vantagem inerente ao cargo efetivo de Consultor Legislativo, de sorte que o requisito essencial para sua percepção é precisamente a investidura no cargo.
 (...) 
De outra parte, como corolário, não é demais salientar que, tratando-se de vantagem própria do cargo efetivo, a gratificação de representação, assim como a função comissionada que a precedeu, em hipótese alguma poderia dar ensejo à incorporação de quintos.
Com efeito, afora o quanto estabelecido no art. 50 da Lei nº 8.112/90, tem-se que o instituto da incorporação de funções, enquanto existente, tinha por objetivo precípuo proporcionar estabilidade financeira àqueles servidores que, investidos por longo período em funções comissionadas, viam-se permanentemente sujeitos a drástica redução no padrão de seus vencimentos, em face do caráter transitório dessas funções, o que poderia, inclusive, comprometer sua independência e exação no exercício de suas atribuições. Tal, como visto, jamais foi o caso da gratificação de representação ou da função comissionada conferida aos Consultores Legislativos, que, por constituir vantagem intrinsecamente vinculada ao cargo efetivo, sempre teve, por definição, caráter permanente.'
Por fim, na linha do que foi determinado o Acórdão 2602/2013-TCU-Plenário, o órgão deve transformar os quintos incorporados, oriundo da função de Consultor Legislativo, em 'Parcela Compensatória' a ser absorvida por ocasião: do desenvolvimento no cargo ou na carreira por progressão ou promoção, ordinária ou extraordinária; da reorganização ou da reestruturação dos cargos e da carreira ou das remunerações; da concessão de reajuste ou vantagem de qualquer natureza."
Outra irregularidade que macula a concessão em exame e que não foi apontada na instrução da unidade instrutiva, conforme se verifica nos sistemas informatizados disponíveis nesta Corte, é a majoração da VPNI de GAL (rubrica "225-GRAT. ATIV. LEGISLATIVA/VPNI-PROVENTOS (Vantagem de caráter pessoal - VPNI GAL) ") , mediante a aplicação dos reajustes concedidos pelas Leis 12.779/2012[footnoteRef:6] e 13.323/2016[footnoteRef:7], os quais não configuraram revisões gerais de remuneração do funcionalismo federal, como foi o caso das Leis 10.331/2001 e 10.697/2003, as quais concederam aumentos de 3,5% e 1%, respectivamente. [6:  "Art. 1º As Tabelas de Vencimentos Básicos dos Servidores ocupantes de cargo efetivo do Quadro de Pessoal do Senado Federal constantes do Anexo I da Lei nº 12.300, de 28 de julho de 2010, ficam reajustadas em 15,8% (quinze inteiros e oito décimos por cento) .Parágrafo único. O reajuste a que se refere o caput será concedido em 3 (três) parcelas anuais, da seguinte forma:I - 5% (cinco por cento) a partir de 1º de janeiro de 2013;II - 5% (cinco por cento) a partir de 1º de janeiro de 2014, aplicados sobre as tabelas vigentes em 31 de dezembro de 2013; eIII - 5% (cinco por cento) a partir de 1º de janeiro de 2015, aplicados sobre as tabelas vigentes em 31 de dezembro de 2014."]  [7:  "Art. 1º A remuneração dos servidores integrantes do Quadro de Pessoal da Câmara dos Deputados fica reajustada nos seguintes percentuais:I - 5,5% (cinco inteiros e cinco décimos por cento) , a partir de 1º de janeiro de 2016;II - 5% (cinco por cento) , a partir de 1º de janeiro de 2017, aplicados sobre as remunerações vigentes em 31 de dezembro de 2016;III - 4,8% (quatro inteiros e oito décimos por cento) , a partir de 1º de janeiro de 2018, aplicados sobre as remunerações vigentes em 31 de dezembro de 2017;IV - 4,5% (quatro inteiros e cinco décimos por cento) , a partir de 1º de janeiro de 2019, aplicados sobre as remunerações vigentes em 31 de dezembro de 2018."] 
Por exemplo, em março/2017, o valor da rubrica era de R$ 2.840,75, em dezembro/2018, R$ 2.977,10 (reajuste de 4,8%, concedido no art. 1º, III, da Lei 13.323/2016) e, em janeiro/2019, R$ 3.111,06 (reajuste de 4,5%, concedido no art. 1º, IV, da Lei 13.323/2016) .
Nesse sentido, no Acórdão 2719/2022-TCU-Plenário, de relatoria do ministro Antônio Anastasia, a seguir sumariado, esta Corte deixou assente o seguinte:
"APOSENTADORIA. CÂMARA DOS DEPUTADOS. (...) REAJUSTE INDEVIDO DA VPNI DE DÉCIMOS COM BASE NOS REAJUSTES PREVISTOS NA LEI 13.323/2016, ESPECÍFICOS PARA OS SERVIDORES DA CÂMARA DOS DEPUTADOS, MAS CONSIDERADOS INDEVIDAMENTE PELO ÓRGÃO COMO REAJUSTE GERAL. ILEGALIDADE DO ATO. NEGATIVA DE REGISTRO. REAJUSTES CONCEDIDOS COM BASE EM ENTENDIMENTO JURISPRUDENCIAL DO TCU VIGENTE À ÉPOCA. IMPUGNAÇÃO BASEADA EM EXEGESE FIRMADA APÓS A CONCESSÃO DOS REAJUSTES (AC. 11.833/2020-1ª CÂMARA) . SEGURANÇA JURÍDICA. ALINHAMENTO DO TCU COM A DICÇÃO ADOTADA PELO STF EM CASOS ANÁLOGOS. DETERMINAÇÃO PARA DESTAQUE, NA VPNI DERIVADA DE QUINTOS/DÉCIMOS DE FUNÇÕES COMISSIONADAS, DO VALOR CORRESPONDENTE AOS REAJUSTES INCIDENTES DESDE A VIGÊNCIA DA LEI 13.323/2016, FICANDO TAL PARCELA SUJEITA A ABSORÇÃO POR QUAISQUER REAJUSTES REMUNERATÓRIOS POSTERIORES A 23/10/2020, DATA DE PUBLICAÇÃO DO Acórdão 11833/2020-TCU-Primeira Câmara, MARCO INAUGURAL DO NOVO ENTENDIMENTO SOBRE A MATÉRIA."
Uma vez que o ato foi enviado a esta Corte de Contas há menos de 5 (cinco) anos[footnoteRef:8], pode ser apreciado sem a realização de prévia oitiva do interessado, nos termos do acórdão 587/2011Plenário, não sendo o caso, também, de concessão de registro tácito. [8:  Peça 3.] 
Diante do exposto, voto pela aprovação do acórdão que ora submeto à apreciação deste colegiado.
TCU, Sala das Sessões, em 25 de abril de 2023.
Weder de Oliveira 
Relator